# 关于公允计量投房转自用固定资产后的折旧问题

提问人：sjbhj 时间：2018-11-18 11:34:23
陈版主: 您好！《企业会计准则第 3 号——投资性房地产》　第十五条 采用公允价值模式计量的投资性房地产转换为自用房地产时，应当以其转换当日的公允价值作为自用房地产的账面价值，公允价值与原账面价值的差额计入当期损益。 但是，对于这种情况下的后续如何折旧没有作出特殊的规定，很是迷惑。 假设公允投房转自用固定资产时价值 120 万明细如资产类所示，其对应增值 40 万对应科目如负债权益类所示： 资产类 金额负债权益类金额备注 投房-原始成本 80 递延所得税负债10 =(60-20) 0.25 投房 - 转公允时评估增值 60 其他综合收益 45 =60 0.75 投房-后续公允变动 -20 未分配利润 15 含公允价值变动-20和递延所得税费用-5 合计 120 40 剩余使用年限按 10 年，不考虑残值。 折旧方案一： 科目 借方贷方 备注 累计折旧12 =转固价值120/10年 制造费用等 12 递延所得税负债1 =递延所得税负债10/10年 所得税费用 1 按这种方法，有如下问题： 1 、累计计入制造费用的折旧费达到 12 10=120 万，超过原始成本 80 万。 2 、其他综合收益余额 45 万无法处理。 3 、累计计入递延所得税费用将达到 -1 10=-10，而公允投房期间的递延所得税费用-5也未转出。 4 、年终汇算请缴要调整多计的制造费用。 折旧方案二：
科目借方 贷方备注 累计折旧 12=转固价值120/10年 制造费用等 8 按原始价值80/10 其他综合收益4.5 其他综合收益45/10转出 递延所得税负债1.5 0.5转公允时评估增值 60 0.25/10=1.5 转出；递延所得税费用 0.5 公允价值变动损益 2 原计入公允价值变动 -20/10 转出 递延所得税费用 0.5 公允价值变动 2 0.25按这种方法，有如下问题： 1 、后续已不是公允价值计量，何来公允价值变动损益？如果不计这科目，原投房期间的公允价值变动损益 20 万如何转出？ 2 、折旧分录很是复杂，而且折旧涉及很多年。 真心谢谢您！

回答人：chenyiwei
应按照你的第一种做法处理。在转为自用房地产之后，其固定资产成本是转换日的公允价值而不是最初取得成本持续计算的金额，所以每年的折旧额肯定大于持续按历史成本计量的场合。对于当初转为投资性房地产时确认的其他综合收益，应在后续该固定资产处置或报废时转入处置损益。

提问人：yry3183 时间：2019-04-04 20:08:53
陈版，您认为原确定的其他综合收益及公允价值变动待资产变卖处置时才转入损益类，日常仅正常计提折旧。我感觉有点儿不妥。首先，其他综合收益应划分为可重分类进入损益的性质，似乎更应随着折旧计提进入损益而分期转入损益，否则折旧计提完毕后再处置资产时，其他综合收益再转入损益导致利润大幅波动，不合常理。同理，公允价值变动收益也最好随着折旧转入损益科目。其次，如果仅按正常计提折旧，与其他综合收益对应的递延所得税负债转回时进入了所得税费用，原则上由权益类的科目产生的递延负债，是否不应进入损益表？请您讲一下该如何理解？

回答人：chenyiwei
仅按正常计提折旧，与其他综合收益对应的递延所得税负债转回时进入了所得税费用，这与最初形成时计入其他综合收益没有直接关系。

回答人：chenyiwei
不恰当。因为转为自用房地产之时，其成本为转换日的公允价值，因此体现在损益中的只是基于该成本计提的折旧。你的做法相当于将其成本调整为最初取得成本了。